【裁判字號】    90,訴,71
【裁判日期】    900524
【裁判案由】    違反毒品危害防制條例
【裁判全文】
臺灣屏東地方法院刑事判決                              九十年度訴字第七一號
    公  訴  人  臺灣屏東地方法院檢察署檢察官
    被      告  甲○○
右列被告因違反毒品危害防制條例案件，經檢察官提起公訴（九十年度毒偵字第七九
號），本院判決如左：
     主  文
甲○○施用第一級毒品，處有期徒刑壹年。
     事  實
一、甲○○曾於民國八十七年間，因施用第二級毒品安非他命，經本院裁定送觀察勒
    戒後，認無繼續施用傾向，經臺灣屏東地方法檢察署檢察官於八十七年十二月十
    八日以八十七年度偵字第六一四一號不起訴處分確定。復於八十九年間因施用毒
    品案件，經本院裁定將送觀察、勒戒，認有繼續施用毒品傾向，以八十九年毒聲
    字第一０三九號裁定令入戒治處所施以強制戒治一年，並經臺灣高等法院高雄分
    院於八十九年九月十四日以八十九年上訴字第九九０號合併判處有期徒刑一年確
    定，尚未執行。嗣因上述強制戒治執行滿三月，經評定為合格已無繼續戒治必要
    ，再經本院於八十九年九月十九日以八十九年度毒聲字第二一二０號裁定停止戒
    治，所餘戒治期間，付保護管束。詎甲○○復於上述停止強制戒治付保護管束期
    間內即八十九年十二月十八日十一時五分許回溯四十八小時內，在某處以不詳方
    法施用第一級毒品海洛因一次，為臺灣屏東地方法院檢察署觀護人採尿送驗後查
    獲。
二、案經臺灣屏東地方法院檢察署觀護人簽請臺灣屏東地方法院檢察署檢察官偵查起
    訴。
     理  由
一、訊據被告矢口否認有何施用第一級毒品海洛因犯行，辯稱：伊並未施用海洛因云
    云。
二、惟查：（一）、被告於八十九年十二月十八日十一時五分許，在臺灣屏東地方法
    院檢察署為觀護人所採取之尿液，經送台灣檢驗科技股份有限公司濫用藥物實驗
    室先以酵素免疫分析法初步檢驗，再以氣相層析、質譜儀法確認檢驗之方法，結
    果確呈嗎啡陽性反應（即海洛因水解後之反應），此有該實驗室濫用藥物尿液檢
    驗報告（編號：ＫＨ二０００Ｃ0000000號）一紙在卷可稽，此為檢驗機
    關以精密儀器檢驗後所得之結論，應可憑信。（二）、按海洛英施用後，水解還
    原成嗎啡，再循嗎啡之代謝方式排出人體外，已據行政院衛生署藥物食品檢驗局
    以（七三）藥檢壹字第０三０二二一號函示明確。又一般而言，施用海洛因後四
    十八小時內尚可自尿液中檢驗出陽性反應，此有高雄市立凱旋醫院函在卷可考，
    可見被告於八十九年十二月十八日十一時五分之前四十八小時內某時，應有施用
    第一級毒品海洛因，其空言否認施用第一級毒品云云，顯非可採。（三）、又被
    告前因施用毒品案件，經本院裁定送觀察、勒戒後，認無繼續施用毒品之傾向，
    由臺灣屏東地方法院檢察署檢察官於八十七年十二月十八日以八十七年度偵字第
    六一四一號不起訴處分確定，又因再犯施用毒品案件，經本院裁定將送觀察、勒
    戒，認有繼續施用毒品傾向，復以八十九年毒聲字第一０三九號裁定令入戒治處
    所施以強制戒治一年，並經臺灣高等法院高雄分院於八十九年九月十四日以八十
    九年上訴字第九九０號判處有期徒刑一年確定，尚未執行。嗣因前開強制戒治執
    行滿三月，經評定為合格已無繼續戒治必要，再經本院於八十九年九月十九日以
    八十九年度毒聲字第二一二０號裁定停止戒治，所餘戒治期間，付保護管束等情
    ，有臺灣屏東地方法院檢察署刑案資料查註紀錄表、臺灣高等法院被告全國前案
    紀錄表、本院八十九年度毒聲字第二一二０號裁定書及臺灣高等法院高雄分院八
    十九年度上訴字第九九０號判決書在卷足憑，本件事證已明，被告犯行堪予認定
    。
三、查海洛因係毒品危害防制條例第二條第一項第一款所稱之第一級毒品，被告竟持
    之以施用，核其所為，係犯同條例第十條第一項之施用第一級毒品罪，被告持有
    第一級毒品，並進而施用之，其持有之低度行為為施用之高度行為吸收，爰不另
    論罪。爰審酌被告犯罪之動機、手段、所生之危害及犯罪後態度，暨施用毒品係
    戕害個人身心之行為等一切情狀，量處如主文所示之刑。
據上論斷，應依刑事訴訟法第二百九十九條第一項前段，毒品危害防制條例第十條第
一項，判決如主文。
本案經檢察官林吉泉到庭執行職務。
中      華      民      國    九十      年      五      月    二十四    日
                                      臺灣屏東地方法院刑事第三庭
                                          審判長法  官  黃國永
                                                法  官  余德正
                                                法  官  陳姵君
右正本證明與原本無異。
對於本判決如有不服應於收受送達後十日內向本院提出上訴書狀上訴於台灣高等法院
高雄分院並按他造當事人之人數附具繕本。
                                                書記官   蔡德章
中      華      民      國    九十      年      五      月    二十四    日
得上訴
附錄：
毒品危害防制條例第十條
施用第一級毒品者，處六月以上五年以下有期徒刑。
施用第二級毒品者，處三年以下有期徒刑。


司法院資訊處製作；財團法人民間司法改革基金會備份。
